【裁判字號】    90,交聲,132
【裁判日期】    900703
【裁判案由】    聲明異議
【裁判全文】
臺灣臺南地方法院交通事件裁定                      九十年度交聲字第一三二號
    移送機關  交通部公路局嘉義區監理所台南監理站
    受處分人  甲○○
右列受處分人甲○○因違反道路交通管理處罰條例案件，對於台南監理站南監五駕字
第七四－Ｓ00000000號裁決（原處分案號：台南市警察局交通隊南市警交字
第Ｓ00000000號），聲明異議，本院裁定如左：
    主  文
異議駁回。
    理  由
一、異議意旨如附件異議書所載。
二、按汽車駕駛人，駕駛汽車肇事致人受傷或死亡，應即採取救護或其他必要措施，
    並向警察機關報告，不得駛離者；違者吊扣其駕照三個月至六個月；逃逸者吊銷
    駕駛執照。汽車駕駛人曾依第六十二條第一項之規定吊銷駕駛執照者，不得考領
    駕駛執照。道路交通管理處罰條例第六十二條第一項、第六十七條第一項第一款
    分別定有明文。
三、經查本件異議人甲○○於民國九十年三月二十二日十九時二十分許，駕駛車號Ｕ
    ＺＮ─六九０號輕機車，行經台南市○○路與青年路口，不慎擦撞被害人王玉華
    所騎乘之車號ＮＢＪ─二九九號重型機車，造成王玉華左膝部擦傷等之傷害，詎
    異議人見狀竟駕車逃離現場，嗣經警依現場目擊證人所記車號通知始前來說明，
    按異議人肇事致人受傷後並未採取救護或其他必要措施，竟駕車逕行逃逸等情，
    依其警訊筆錄及偵訊筆錄中所自承：「發生事故，我未留下任何資料給對方即逕
    行駕車逃逸，是警員通知我家人... 我直到警方通知前均未報案，也未留下任何
    資料給對方，..我認為沒什麼事情就未留任何資料給對方。」唯查，王玉華因本
    事故受有傷害，已據其於警訊中指訴甚詳，並有診斷書在卷佐證。異議人肇事當
    時未採取救護措施，事後縱因害怕先行離去，惟亦無任何報警或通知救護車之行
    為，違反上開規定事證明確，其空言否認有何違規事實，抗辯對於車禍乙事認為
    沒什麼事情後辯稱當時有留其妹妹在場處理云云，訊據承辦警員田俊雄證述當場
    及在派出所均無異議人及其妹在場云云，質之異議人對田俊雄證言亦不敢爭執，
    且其警訊初供中也對此隻字未提，事後稱有其妹妹在場處理，核屬卸責之詞，無
    足採信。是本件事證明確，原處分機關依道路交通管理處罰條例第六十二條第一
    項、第六十七條第一項第一款，處吊銷駕駛執照並永久禁考，核無不合，上開異
    議應予駁回。
四、據上論斷，應依道路交通案件處理辦法第十九條、道路交通管理處罰條例第八十
    九條，裁定如主文。
中    華    民    國      九十      年      七      月        三        日
                              臺灣臺南地方法院交通法庭
                                      法  官  何  清  池
右正本證明與原本無異。
如不服本裁定，應於裁定送達後五日內向本院提出抗告狀( 應附繕本 )。
                                      書記官  林  木  村
中    華    民    國      九十      年      七      月        四        日


司法院資訊處製作；財團法人民間司法改革基金會備份。
